【裁判字號】    98,交聲,3883
【裁判日期】    981130
【裁判案由】    交管條例聲異
【裁判全文】
臺灣板橋地方法院交通事件裁定        98年度交聲字第3883號
原處分機關  交通部公路總局臺北區監理所板橋監理站
異  議  人  甲○○
即受處分人
上列受處分人即異議人因違反道路交通管理處罰條例案件，對於
交通部公路總局臺北區監理所板橋監理站民國98年10月23日所為
之板監裁字第裁41-1AF007872號裁決處分，聲明異議，本院裁定
如下：
    主    文
異議駁回。
    理    由
一、原處分意旨略以：異議人即受處分人甲○○所有之車牌號碼
    MEO-272 號普通重型機車，因於民國98年9 月23日上午10時
    32分許，停放於臺北市○○路131 號對面，經臺北市停車管
    理工程處（下稱舉發機關）交通助理員，以係屬「在設有禁
    止停車標誌之處所停車」，予以拍照後，以臺北市政府交通
    局北市交停第1AF007872 號舉發違反道路交通管理事件通知
    單逕行舉發，嗣異議人雖提出申訴，然經交通部公路總局臺
    北區監理所板橋監理站（下稱原處分機關）函請舉發機關查
    證後，仍認異議人違規屬實，原處分機關乃於98年10月23日
    ，依道路交通管理處罰條例第56條第1 項第4 款之規定，裁
    處異議人罰鍰新臺幣（下同）600 元等語。
二、異議人異議意旨略以：不服北市交停字第1AF007872 號之舉
    發，禁止停車標誌設置於容置二人通行走道，迫及抬頭瞭望
    桿，圖中顯示既非騎樓也無堵塞人行道強項架構，標線錯綜
    一致白線墜入圈套誘餌，既言人行步道違停應加鋪黃色膠地
    磚黃色線區分，且72c.c.輕型重機不排除動手腳移置，爰聲
    明異議云云。
三、按汽車駕駛人停車時，在設有禁止停車標誌之處所停車者，
    處600 元以上1,200 元以下罰鍰，道路交通管理處罰條例第
    56條第1 項第4 款定有明文；又所謂汽車，依同條例第3 條
    第8 款包括機器腳踏車；次按汽車停車時，在設有禁止停車
    標誌、標線之處所不得停車，道路交通安全規則第112 條第
    1 項第4 款亦定有明文，是汽車駕駛人停車時，自應遵守上
    開規定。
四、查車牌號碼MEO-272 號普通重型機車車主登記為甲○○個人
    計程車行，該車於98年9 月23日上午10時32分許，停放於臺
    北市○○路131 號對面，經舉發機關之執勤交通助理員認有
    「在設有禁止停車標誌之處所停車」之違規事實，乃予拍照
    後逕行舉發等情，有臺北市政府交通局北市交停第1AF00787
    2 號舉發違反道路交通管理事件通知單影本1 紙及舉發採證
    照片影本2 幀在卷可稽；茲異議人雖以前詞置辯，惟查：
(一)、本件舉發地點係台北市○○路131 號對面處，此有前揭舉發
    通知單、舉發相片在卷可稽；又本件舉發地點週遭，即台北
    市○○路沿線，由台北市○○街○ 段起迄愛國西路止，此1
    博愛路沿線上，計設有禁止停車標誌之標誌牌達5 面，而該
    等標誌牌設置日期為96年5 月28日，有台北市停車管理工程
    處98年11月17日北市停管字第09838323600 號函暨該函所附
    現場示意圖、照片等附於本院卷為憑，是以本件舉發時，舉
    發地點週遭已設置多達5 面之禁止停車標誌之標誌牌，異議
    人對其前開機車停放處所，係屬在設有禁止停車標誌之處所
    停車乙節，實難諉為不知，其以前詞置辯，自難憑採。
(二)、至異議人雖另辯稱輕型重機不排除動手腳移置云云，然其就
    此並未舉證以實其說，自難遽信；又道路交通管理處罰條例
    第4 條第2 項規定：「前項道路交通標誌、標線、號誌之指
    示、警告、禁制規定、樣式、標示方式、設置基準及設置地
    點等事項之規則，由交通部會同內政部定之。」；道路交通
    標誌標線號誌設置規則第4 條則規定：「標誌、標線、號誌
    之設置、養護及號誌之運轉，由主管機關依其管轄辦理之。
    」、前開規則第5 條併規定：「本規則所稱主管機關，指公
    路主管機關、市區道路主管機關及警察機關」；是道路主管
    機關本得於法令授權範圍內，基於權責對於各項行政措施為
    具體裁量、規劃，以求達成道路充分利用、維持交通秩序、
    保障道路使用人往來便利與安全之行政目的，且除有違背法
    令或明顯矛盾、錯誤外，司法機關亦不得涉入行政權核心領
    域，民眾對於行政機關具體行政措施如有意見，自應循正當
    管道向行政機關陳情、反應，尚不得以民眾主觀認定是項行
    政措施不合理或設計不良，作為免責事由，併此敘明。
五、綜上所述，本件異議人確有於前揭時、地，有「在設有禁止
    停車標誌之處所停車」之違規行為，事證明確，堪以認定，
    從而，原處分機關依據道路交通管理處罰條例第56條第1 項
    第4 款規定，裁處異議人罰鍰600 元，於法尚無不合，應予
    維持，本件異議為無理由，應予駁回。
據上論斷，應依道路交通案件處理辦法第19條，裁定如主文。
中    華    民    國    98    年    11    月    30    日
                  交通法庭法  官  陳明偉
以上正本證明與原本無異
如不服本裁定應於送達後5 日內向本院提出抗告狀
                          書記官  陳玉心
中    華    民    國    98    年    11    月    30    日


司法院資訊處製作；財團法人民間司法改革基金會備份。
